臺灣屏東地方法院刑事判決　　　　　　　94年度簡上字第47號
上　訴　人　臺灣屏東地方法院檢察署檢察官
被　　　告　乙○○　男　45歲（民國49年2月29日生）
上列被告違反保護令罪案件，經上訴人不服本院刑事庭於中華民
國94年2 月25日所為94年度簡字第187 號第一審判決（聲請簡易
判決處刑案號：94年度偵字第432 號）暨併案審理（94年度偵字
第1514號），本院判決如下：
    主  文
原判決撤銷。
乙○○連續違反法院依家庭暴力防治法第十三條所為禁止實施家
庭暴力行為之裁定，處拘役伍拾日，如易科罰金，以佰元折算
壹日。緩刑貳年，緩刑期內付保護管束。
    事  實  及  理  由
一、構成犯罪事實：
  (一)乙○○係甲○○係夫妻，二人具有家庭力防制法第三條第一
    款之家庭成員關係，乙○○曾於民國93年7 月28日，經本院
    依家庭暴力防治法第十三條第二項第一款、第二款規定，以
    93年度家護字第196 號核發民事通常保護令裁定，令其不得
    對甲○○實施身體或精神上不法侵害之行為，亦不得直接或
    間接對於甲○○為騷擾行為，該保護令有效期間為一年，乙
    ○○收受上開保護令後，雖明知該保護令之內容，仍基於違
    反保護令之概括犯意，先於94年1 月12日3 時30分許，在屏
    東縣潮州鎮○○里○○路241 之5 號住處，因細故與甲○○
    發生口角，竟辱罵「幹你娘」及拿椅子作勢砸向甲○○等精
    神上不法侵害行為；復於94年2 月19日22時30分，在上址與
    甲○○發生爭執，竟毆打其頭部（傷害部分未據告訴）及辱
    罵「幹你娘雞巴」等身體及精神上不法之行為，嗣為警循線
    查獲。
  (二)案經甲○○訴由屏東縣警察局潮州分局報請臺灣屏東地方法
    院檢察署檢察官聲請簡易判決處刑及移送併辦。
二、認定犯罪事實所根據的證據及理由：
  (一)前述犯罪事實，被告於檢察官訊問及本院審理中中均自白明
    確。
  (二)前項自白，核與告訴人甲○○指訴之情節相符，此外，並有
    本院93年度家護字第196 號民事通常保護令裁定、照片多幀
    張附卷可資佐證。
  (三)是依上開卷附之各項文書、證物等補強證據已足資擔保被告
    上開任意性自白之真實性，按據刑事訴訟法第一百五十六條
    之規定，自得據被告前開任意性自白及各該補強證據，採信
    被告任意、真實之自白，認本件事證明確，被告犯行洵堪認
    定，應予依法論科。
三、論罪科刑的理由：
  (一)按家庭暴力防治法所稱家庭暴力者，謂家庭成員間實施身體
    或精神上不法侵害之行為，同法第二條第一項定有明文；被
    告於收受本院核發之民事通常保護令後，違反法院關於禁止
    其實施家庭暴力行為之裁定，核其所為，係犯家庭暴力防治
    法第五十條第一款之違反法院依同法第十三條核發之通常保
    護令罪；被告先後二次違反保護令之行為，時間緊接，所犯
    罪名相同，顯係基於概括犯意反覆為之，為連續犯，爰依刑
    法第五十六條之規定以一罪論，並依法加重其刑。併案部分
    （即94年2 月19日部分）雖沒有在聲請簡易判決處刑書中
    及，但該未經聲請簡易判決部分，與聲請處刑部分具有連續
    犯的裁判上一罪關係，而檢察官就犯罪事實一部聲請簡易判
    決處刑，依刑事訴訟法第二百六十七條規定，其效力及於全
    部，本院自應就該未聲請簡易判決處刑部分一併審理，併此
    敘明。
  (二)原審據以論科，雖非無見。然查，原判決不及審究被告於94
    年2 月19日之犯行，即有未合，檢察官執此上訴，為有理由
    ，應予撤銷改判。爰審酌被告犯後已坦白承認，態度尚佳，
    且於本院審理時已與告訴人達成和解，此亦有和解書一紙在
    卷可參等一切情狀，從寬量處拘役伍拾日，並諭知如易科罰
    金以佰元折算壹日。又被告前曾受有期徒刑之宣告，於執
    行完畢五年之內未曾受有刑徒刑以上刑之宣告，有台灣屏東
    地方法院檢察署刑案資料查註紀錄表暨台灣高等法院被告全
    國前案紀錄表各一份附卷可稽，況被告與告訴人已達成和解
    ，已如前述，本院斟酌上開各情，認對被告所宣告之拘役刑
    ，以暫不執行為適當，爰依法宣告緩刑二年，以勵自新；併
    依家庭暴力防治法第三十條第一項規定，於緩刑期內付保護
    管束。
五、適用法律之依據：
    依刑事訴訟法第四百五十五條之一第三項、第三百七十一條
    、第三百六十九條第一項前段、第三百六十四條、第二百九
    十九條第一項前段，家庭暴力防治法第五十條第一款、第三
    十條第一項，刑法第十一條前段、第五十六條、第四十一條
    第一項前段、第七十四條第二款，罰金罰鍰提高標準條例第
    二條，判決如主文。
中　　華　　民　　國　　94　　年　　5 　　月　　19　　日
                            刑事第五庭
                                  審判長法  官  羅森德
                                        法  官  楊文廣
                                        法  官  林柏泓
以上正本證明與原本無異。
不得上訴。
                                        書記官  滕一珍
中　　華　　民　　國　　94　　年　　5 　　月　　20　　日
家庭暴力防治法第50條第1款：
違反法院依第 13 條、第 15 條所為之下列裁定者，為本法所稱
之違反保護令罪，處3 年以下有期徒刑、拘役或科或併科新台幣
10萬元以下罰金︰
一、禁止實施家庭暴力行為。
家庭暴力防治法第30條第1項：
犯家庭暴力罪或違反保護令罪而受緩刑之宣告者，在緩刑期內應
付保護管束。
